臺灣嘉義地方法院刑事判決　　　　　　　100年度訴字第605號
公　訴　人　臺灣嘉義地方法院檢察署檢察官
被　　　告　蘇品萱
上列被告因偽造文書等案件，經檢察官提起公訴（99年度偵字第
904號），本院判決如下：
    主  文
蘇品萱犯行使偽造私文書罪，處有期徒刑伍月，如易科罰金，以
新臺幣壹仟元折算壹日，於遠傳行動電話╱第三代行動電話服務
申請書上申請者簽名欄偽造之周廣蓮之署名貳枚，均沒收。又犯
行使偽造私文書罪，處有期徒刑伍月，如易科罰金，以新臺幣壹
仟元折算壹日，於台灣大哥大行動通信網路業務服務申請書上偽
造周廣蓮之署名參枚(含申請者簽名欄壹枚與立同意書人欄貳枚)
，均沒收。應執行有期徒刑捌月，如易科罰金，以新臺幣壹仟元
折算壹日，於遠傳行動電話╱第三代行動電話服務申請書上申請
者簽名欄偽造之周廣蓮之署名貳枚及於台灣大哥大行動通信網路
業務服務申請書上偽造周廣蓮之署名參枚 (含申請者簽名欄壹枚
與立同意書人欄貳枚)，均沒收。
    犯 罪 事 實
一、蘇品萱先以不詳方式取得周廣蓮之國民身分證、健保卡及駕
    照正本後，竟基於意圖為自己不法所有之詐欺取財、詐欺得
    利犯意，並基於偽造私文書及行使偽造私文書之犯意，分別
    為下列犯行：(一) 於民國98年2月20日某時許，在嘉義縣大
    林鎮○○路0 號之「大力士通信行」，向該通信行負責人黃
    金潭佯稱其係周廣蓮本人，未經周廣蓮之同意，擅自在遠傳
    行動電話╱第三代行動電話服務申請書上之申請者簽名欄偽
    造周廣蓮之署名2 枚，而偽造完成用以表示周廣蓮本人申請
    辦理行動電話門號服務及業已審閱契約條款意思之私文書後
    ，連同周廣蓮之國民身分證、駕駛執照正本持交與黃金潭向
    遠傳電信股份有限公司（下稱遠傳公司）申請0000000000號
    之行動電話門號而行使之，致遠傳公司及黃金潭誤以為係周
    廣蓮本人申辦該門號使用，遠傳電公司委託黃金潭交付0000
    000000號行動電話門號識別卡（下稱SIM 卡），另黃金潭則
    交付Sony Ericsson牌Z555i行動電話機具等財物與蘇品萱使
    用，遠傳公司並提供蘇品萱使用該等行動電話門號SIM 卡通
    信之電信服務，蘇品萱自即時起迄98年5 月27日止因而獲取
    免付新台幣（下同）2,642 元之通信費之不法利益，足以生
    損害於周廣蓮及遠傳公司對於行動電話門號租用者身分管理
    之正確性。(二)於98年2月25日下午5時許，至前揭「大力士
    通信行」，向該通信行負責人黃金潭佯稱其係周廣蓮，未經
    周廣蓮之同意，擅自在台灣大哥大行動通信網路業務服務申
    請書上之申請者簽名欄及立同意書人欄各偽造周廣蓮之署名
    1枚、2枚，合計3 枚，而偽造完成用以表示周廣蓮本人申請
    辦理行動電話門號服務及業已審閱契約條款意思之私文書後
    ，連同周廣蓮之國民身分證、健保卡正本持交與黃金潭向台
    灣大哥股份有限大公司（下稱台灣大哥大公司）申請000000
    0000號之行動電話門號而行使之，致台灣大哥大公司及黃金
    潭誤以為係周廣蓮本人申辦該門號使用，台灣大哥大有限公
    司委託黃金潭交付0000000000號SIM卡，另黃金潭則交付Son
    y Ericsson牌T700行動電話機具等財物與蘇品萱使用，台灣
    大哥大公司並提供蘇品萱使用該門號行動電話SIM 卡通信之
    電信服務，蘇品萱自即時起迄98年4 月18日止因而獲取免付
    1,853 元之通信費之不法利益，足以生損害於周廣蓮及台灣
    大哥大公司對於行動電話門號租用者身分管理之正確性。嗣
    周廣蓮發覺其遭盜辦上述二行動電話而報警處理，為警循線
    查知上情。
二、案經周廣蓮、遠傳公司、台灣大哥大公司訴由電信警察第三
    中隊報告臺灣嘉義地方法院檢察署檢察官偵查起訴。
    理  由
一、按被告以外之人於審判外之陳述，雖不符刑事訴訟法第159
    條之1至第159條之4之規定，而經當事人於審判程序同意作
    為證據，法院審酌該言詞陳述或書面陳述作成時之情況，認
    為適當者，亦得為證據。當事人、代理人或辯護人於法院調
    查證據時，知有第159條第1項不得為證據之情形，而未於言
    詞辯論終結前聲明異議者，視為有前項之同意，此觀刑事訴
    訟法第159條之5規定甚明。查被告蘇品萱於言詞辯論終結前
    ，對於卷附各傳聞證據之證據能力，均未聲明異議。本院審
    酌卷附言詞陳述及書面陳述作成時之情況，尚無違法不當，
    與本案待證事實間復具有相當之關聯性，且經本院於審理時
    逐一提示予被告表示意見，無礙於被告之彈劾詰問權，而認
    上開證據資料合於刑事訴訟法第159條之5規定，因而均具證
    據能力，合先敘明。
二、訊據被告蘇品萱固坦承有使用過上開0000000000號、000000
    0000號等門號之行動電話，然否認有何假冒他人名義申辦並
    取得上開門號行動電話使用之偽造私文書、行使偽造私文書
    、詐欺取財及詐欺得利等犯行，辯稱：上開2 組門號之行動
    電話，係友人楊以真所申設，借其使用，現已找不到楊以真
    ，楊以真確有其人，伊曾撥打楊以真門號0000000000行動電
    話與楊以真聯繫過云云。經查：
(一)被告如何於前揭時、地持用周廣蓮之國民身分證，假冒周廣
    蓮名義至上開「大力士通信行」申辦前揭2組門號行動電話，
    而獲得SIM卡、行動電話機具及電信公司所提供之電信服務
    利益等情，有如下證據足以證明：
  1.證人即前揭通信行之負責人黃金潭於警詢時證稱：伊是大力
    士通信行負責人，地址嘉義縣大林鎮○○路0 號。該名女子
    於98年2 月20日一個人來到通訊行，說她要申辦行動電話門
    號及行動電話，最後她選擇申辦1線遠傳電信公司000000000
    0號及搭配1支Sony Ericsson牌Z555i型行動電話，伊請她出
    示證件供伊確認身分，她出示周廣蓮雙證件(身分證、駕照)
    證本，並於申請書上填寫申請人簽章周廣蓮署名，之後伊轉
    送遠傳電信公司興業特約服務中心開通；隔幾天於98年2 月
    25日下午5 時她又來到通訊行說要再申辦門號，最後她選擇
    申辦1線台灣大哥大電信公司0000000000號及搭配1支SonyEr
    isson牌T700 型行動電話，該女子係以周廣蓮身分證及健保
    卡正本申辦，伊拿出申請書給她填寫申請人簽章署名，之後
    伊轉送台灣大哥大公司崙背中山特約服務中心開通，該女子
    2次共取走2組門號SIM卡及2 支行動電話。(問：提示警卷第
    41頁蘇品萱照片，是否為此人來辦的？) 是。伊很肯定就是
    她來辦的，她辦了一支遠傳及一支臺灣大哥大的門號。這二
    次伊接洽的對象都是蘇品萱等語(見警卷第14至16、19、2 0
    頁) ，及於本院審理時證稱：(問：你損失多少？)約一萬五
    千元左右。現在只能以中古機賣(指上開2 支行動電話機具)
    。二支機子都在伊家，都沒賣掉等語明確(見本院卷第96頁)
    。復有上開2組門號行動電話即遠傳行動電話/第三代行動電
    話服務申請書、臺灣大哥大行動通信網路業務服務申請書在
    卷可佐(見警卷第47至49頁) 。又被告於上開2組門號行動電
    話服務開通後，其中0000000000號行動電話迄至98年5 月27
    日止，其通信費(不含違約金) 計為2,642元，另0000000000
    號行動電話迄至98年5月27日止，其通信費(不含違約金) 計
    為1,583元乙節，此有上開2組門號之通信電話費明細附卷足
    參(見本院卷第79至86頁)。是依證人黃金潭上開證述與前揭
    申請書及電話費明細等資料，足認被告確有於上開時、地申
    請前揭2組門號行動電話，且獲證人黃金潭交付前揭2支行動
    電話機具，及遠傳及臺灣大哥大等電信公司委託證人黃金潭
    交付該2 組門號SIM卡與被告，被告並獲得該2家電信公司提
    供如上費用之通信電話服務利益。
  2.又本件承辦員警曾比對被告前揭所持用之門號0000000000號
    之行動電話與上開遭冒用之2組門號行動電話於98年2月20日
    至同年3月15日之通聯記錄，發覺該3組門號之行動電話與附
    表壹所示之人，於該等期間均有密集之通聯情形，此有職務
    報告及上開3組門號之通聯記錄在卷可稽(見警卷第65至80頁
    ；交查1416號卷第10至21；27、28頁5至9頁) 。而附表所示
    之門號行動電話申設人，均與被告具附表所示親友關係乙情
    ，業據被告於檢察事務官詢問時及本院準備程序供述明確，
    復有附表各該門號之申設人資料存卷可佐(見交查141 6號卷
    第10至21；27、28頁；本院卷第12頁)。足認被告於2組門號
    行動電話經冒名申辦後，確有頻繁使用該2組電話之情形。
  3.另證人周廣蓮其國民身分證、健保卡及駕照等證件，於98年
    2月14日遺失，其未申請上開2組門號之行動電話使用等情，
    業據其於本院審理時證稱：伊沒有申請0000000000號及0000
    000000號行動電話，伊於98年2月14日，在大林的服飾店遺
    失皮包，內有駕照、身分證、健保卡及現金，伊當時有到大
    林派出所報案等語(見本院卷第63、64頁) 明確。而上開2組
    門號行動電話確遭冒名申請等情，亦有遠傳公司告訴代理人
    凌瀚與臺灣大哥大公司告訴代理人華皇傑警詢之指述可稽(
    見警卷第8至13頁)，此外復有證人周廣蓮警詢報案筆錄及未
    申請上開門號聲明書各2份(見警卷第1至7；36至38頁) 在卷
    可證。而前揭門號0000000000號行動電話申請書上關於周廣
    蓮簽名(下稱A簽名) 與證人周廣蓮本人於檢察事務官詢問時
    所命簽寫之姓名筆跡，及證人周廣蓮警詢筆錄、指認紀錄表
    之簽名(B簽名) 等情，經送請內政部刑事警察局及法務部調
    查局問題文書鑑識實驗室鑑定，其結果為A、B之簽名均不相
    符，此有內政部刑事警察局99年12月28日刑鑑字第00000000
    00號函文及所附鑑定書，及法務部調查局調科貳字第000000
    00000號鑑定書各1 份在卷足稽(見交查字第2225號卷第22至
    28頁)。足徵證人周廣蓮確遭他人冒用其名義申請上開2組門
    號之行動電話。
  4.又依上開2 組門號之行動電話申請書觀之，其上聯絡電話均
    係被告所持有之0000000000號行動電話；而申辦人「周廣蓮
    」之姓名，亦與被告於偵查時所書寫之「周廣蓮 」(見交查
    字第2225號卷第18頁) ，就其筆劃、結構、運筆、勾勒及書
    寫方式互為比對，亦屬一致。故被告確有假冒周廣蓮名義申
    辦上開門號之情事。
  5.證人黃金潭另於警詢及本院審理時均證稱：真正的周廣蓮本
    人，收到台哥大公司寄發之申請門號通知書後發現證件遭她
    人冒用申請門號，她找到大力士通信行詢問，伊才知道該申
    辦證件是冒辦的，為了要追回門號及行動電話基伊才撥打申
    請書上所留電話0000000000與對方聯絡，但對方電話中一直
    強調是本人申辦沒錯等語 (見警卷第19、20頁；本院卷第93
    頁) ，復參以被告於本院審理時供稱：伊自95、96年間即開
    始使用0000000000號行動電話至今，有接到通訊行老闆電話
    告知上開2 組門號係用假證件申辦，要伊把手機寄還，伊後
    來寄還Sony  Ericsson牌Z555i手機等語(見本院卷第12、22
    頁) ，足認證人黃金潭於案發後，確曾撥打被告所持有之上
    開門號行動電話與被告聯絡及索還手機，證人黃金潭上開證
    述，具相當憑信性，而堪憑採。而依證人黃金潭上開證詞，
    被告於證人黃金潭與其聯繫時，仍冒稱其係周廣蓮，經證人
    黃金潭告知門號遭冒辦之事，被告才將所申辦之其中一隻手
    機寄還，益徵被告確有假冒周廣蓮名義申辦門號之情事。
(二)被告固以上開情詞置辯。然查：
  1.關於被告與楊以真認識之經過及關係乙節，被告於警詢時先
    係供稱：98年2 月14日伊跟同事楊以真有去過嘉義縣大林鎮
    中正路找工作，門號0000000000係伊同事楊以真拿給伊使用
    ，伊與楊以真係97年10月份在臺南市永康區透過同事介紹認
    識，伊曾陪她去看醫生，看過她健保卡上之名字等語 (見警
    卷第23、24、27頁) ，於檢察事務官詢問時供稱：伊與楊以
    真並無共同之友人等語(見交查1416號卷第27頁)。於本院審
    理時則供稱：楊以真係伊以前之男友林威龍介紹，林威龍與
    楊以真不是同事，伊與林威龍從沒當過同事等語 (見本院卷
    第22頁) ，是被告與楊以真認識，究否係透過同事介紹？或
    與楊以真有無共同友人等情，被告前後供述不一，故被告友
    人中，是否確有真實姓名為楊以真之人存在，已非無疑。證
    人林威龍於100 年10月11日本院審理時雖證稱：五年前曾介
    紹過一綽號無牙之女子與被告認識，伊不知道該女子之真名
    ，被告於上星期告知伊無牙就是楊以真，伊不確定楊以真是
    否係無牙等語(見本院卷第68至71頁)，故證人林威龍雖曾介
    紹過綽號「無牙」之友人與被告認識，亦難認定「無牙」即
    係「楊以真」，而無法遽為有利被告之認定。
  2.被告於本院審理時另供稱：楊以真的行動電話為0000000000
    ，伊在98年還有撥打這支電話與她聯絡等語 (見本院卷第12
    頁)，然該門號行動電話係91年11月8日由昭群工業股份有限
    公司(下稱昭群公司)向臺灣大哥大公司申請供該公司員工陳
    振山於工作業務上與客戶、廠商聯絡使用，迄至98年4 月21
    日停租，於99年11月5 日復由陳振山承租，此有該門號之基
    本資料查詢及昭群於100年9月26日之函文可稽(見偵字第904
    號卷第42頁；本院卷第40至43頁），顯見該門號之持有人並
    非楊以真，被告供稱曾於98年間曾撥打該門號與楊以真聯絡
    過云云，顯屬子虛。故是否確有被告所供稱名為楊以真之人
    申辦上開門號行動電話等情，益非無疑。
  3.又證人黃金潭於本院審理時證稱： (問：98年被告申辦機子
    時你見過被告幾次面？) 三次。被告來店申請二支門號0000
    000000及0000000000伊各見過一次面，通知她拿Sony Erics
    son牌T700 型機子時見過一次。伊可以確認在庭的被告就是
    自稱周廣蓮之人等語(見本院卷第95頁)，衡情證人黃金潭既
    曾見過被告3次，當係印象深刻，且證人黃金潭於98年8月21
    日警詢時，就警方所提出6 名不同女子照片提供指認，並於
    指認紀錄表中註明「犯罪嫌疑人不一定存在於被指認人之中
    」，仍能明確指認出被告即係涉嫌冒名申辦上開2 組門號行
    動電話之人，另於本院審理時復再次確認係被告申辦無訛，
    是其前後指認均一致，而無瑕疵可指，復參以證人黃金潭與
    被告並無仇怨故隙，當不致攀誣陷害被告，故證人黃金潭指
    證被告即係至其通訊行，申辦上開2 組門號行動電話之人等
    語，即屬可採。此亦反徵並無被告所供稱名為楊以真之人申
    辦上開行動電話之情事，至為灼然。
  4.被告另供稱：楊以真有告訴伊她沒有手機，所以向通信行申
    請等語(見本院卷第112頁) 。然如前所述，被告供稱伊於98
    年間尚撥打過上開楊以真所有之門號0000000000行動電話與
    楊以真聯繫，是被告關於楊以真有無行動電話乙節之供述，
    前後矛盾。又被告另於本院準備程序供稱：98年2 月份伊在
    台南，楊以真打電話給伊說要找工作，就與伊一起到嘉義大
    林，並一起住大林的旅社。Sony Erisson牌T700型手機是伊
    向楊以真購買的，是楊以真辦完約半個月，把手機賣伊2千5
    百元。另一支Sony  Erisson牌Z555i她丟給伊就走了，伊和
    楊以真在大林住成都旅社待了約10天左右，沒超過10天，楊
    以真在第8天就說要出去找工作，就沒有她的消息了等語(見
    本院卷第22頁)，然被告既供稱楊以真與被告相處8日後即離
    去，且此後無其消息，何以被告仍能在楊以真辦完該手機半
    月後向楊以真購買上開手機使用？是被告此部分供詞，亦前
    後互有齟齬。被告另供稱：伊有繳過遠傳或台哥大其中的2
    百多元。因為楊以真把2支手機都丟給伊，只好伊去繳。(問
    ：為何楊以真沒把二支手機拿走？)她留著不想用了等語(見
    本院卷第113頁)，除與其前述關於曾向楊以真購買手機之說
    法歧異外，另依被告上開供述，楊以真既係因無手機才申辦
    上開門號，焉有離去時，又將手機丟給被告使用之理？被告
    此項供述顯悖於常理。是由被告上開供詞，均前後不一，無
    法自圓其說以觀，益徵被告辯稱：上開2 組門號行動電話係
    楊以真申辦乙情，顯係被告虛構之飾卸之詞。
  5.又如前所述，被告所持用之前揭門號與上開遭冒名申辦之2
    線門號行動電話所撥打之對象，於98年2月20日至同年3月15
    日期間，均有密集之通聯情形。被告固辯稱係向楊以真借用
    電話，然被告本身即有前揭門號行動電話，何須再向楊以真
    借用該2 組門號行動電話使用？經本院質之被告，被告僅供
    稱忘了為什麼等語(見本院卷第113頁) ，而無法提出合理解
    釋。再被告於本院審理時另供稱0000000000號行動電話為友
    人劉秀霞之行動電話等語(見本院卷第22頁)，另就被冒名申
    辦之門號0000000000行動電話，於98年2 月20日申辦當日起
    至同年3月6日間之通聯記錄以觀(見警卷第72至74頁)，該門
    號於此期間內所往來之通話對象，幾乎均是附表所示被告親
    友，及持用前述門號行動電話之友人劉秀霞，且幾乎每日均
    與上開人士聯繫，足認該門號行動電話顯係供被告專用，果
    該門號係楊以真申辦，何以竟有由被告專用之理？是被告斯
    項辯解，亦離情悖理，委無足取。
(三)綜上所述，被告上開辯解均無足採信，本件事證明確，被告
    上開犯行均堪認定，應依法論科。
四、論罪科刑：
(一)按刑法上之偽造署押罪，係指單純偽造簽名、畫押而言，若
    在制式之書類上偽造他人簽名，已為一定意思表示，具有申
    請書或收據等類性質者，則係犯偽造文書罪（最高法院85年
    度台非字第146 號判決意旨、94年度第11次刑事庭會議決議
    參照）。查被告在上開2 組門號之申請書，分別偽造「周廣
    蓮」之署名，表示「周廣蓮」為該2 組門號之申請人，業已
    詳閱契約內容，同意遵守契約相關約定之意，揆諸上開說明
    ，當屬於刑法第210條所稱之私文書。又SIM卡即行動電話門
    號識別卡可供通訊之使用，且在一定條件下具有可轉讓性，
    而有一定之財產價值，顯具有財物之性質。是被告冒用被害
    人周廣蓮名義申辦上揭二行動電話門號，並行使偽造該等行
    動電話門號申請書，使遠傳公司、台灣大哥大公司及證人黃
    金潭陷於錯誤，分別交付該2組門號之SIM卡、前揭2 支行動
    電話機具，並提供通信服務，除使被害人黃金潭及上開電信
    公司受有財物之損害外，另足生損害於被害人周廣蓮，及上
    開電信公司對於行動電話門號租用者身分管理之正確性。故
    核被告蘇品萱前後2 次冒名申辦上開門號行動電話所為，均
    分係犯刑法第216條、第210條之行使偽造私文書（偽造上揭
    私文書申辦行動電話門號）、第339條第1項詐欺取財（詐領
    SIM卡及行動電話機具）及同條第2項詐欺得利（詐得免費通
    信之利益）等罪。被告偽造署名係偽造私文書之階段行為，
    偽造私文書後復持以行使，其偽造私文書之低度行為為行使
    偽造私文書之高度行為所吸收，均不另論罪。
(二)又按刑法廢除牽連犯後，行為人之數舉動所侵害之數罪具有
    保護同一法益之情形，及行為人為完成某一主要犯罪行為，
    而在先前準備階段觸犯犯罪，或犯罪後為保全犯罪成果觸犯
    犯罪之情形，其行為在自然上並非完全一致，然前後仍有部
    分合致，且犯罪目的單一，依一般社會觀念，認應評價為一
    罪方符合刑罰原則，如予數罪併罰，反有過度之疑，與人民
    法律感情亦未契合；是於牽連犯廢除後，適度擴張一行為概
    念，認此情形為一行為觸犯數罪名之想像競合犯，方屬適當
    （最高法院97年度台上字第1880號判決要旨參照）。查被告
    分別以一行使偽造私文書行為，致使被害人黃金潭、上開電
    信公司陷於錯誤，而分別交付行動電話機具、SIM 卡，而觸
    犯上開罪名，係以詐欺取財為其單一目的，其各罪因果事實
    彼此相互連結且具有方法目的關係，且在實行上開行為時確
    有時間上之重疊，揆諸上開說明，被告上開犯行，應被評價
    為一行為，是被告各次冒名申辦行動電話之行為，均各係以
    一行為觸犯數罪名，為想像競合犯，應依刑法第55條規定，
    從一重之行使偽造私文書罪處斷。所犯上開2 次行使偽造私
    文書罪，犯意各別，行為互殊，應分論併罰。爰審酌：(1)
    被告高中畢業之知識程度，前有違背安全駕駛之公共危險前
    科素行，此有臺灣高等法院被告前案紀錄表1 份在卷可佐；
    (2) 為圖己利，冒名申辦行動電話而詐取財物及電信公司服
    務利益之動機、手段；(3)被害人所受損害；(4)犯後未與被
    害人和解，賠償被害人之損害之態度等一切情狀，分別量處
    如主文所示之刑，並均諭知易科罰金之折算標準，及定其應
    執行之刑，並諭知易科罰金之折算標準。至被告於前揭遠傳
    公司行動電話門號申請書所為造之「周廣蓮」之署名2 枚，
    及於臺灣大哥大公司申請書所偽造「周廣蓮」之署名3 枚，
    ，不問屬於犯人與否，應均依刑法第219條規定沒收之。
據上論斷，應依刑事訴訟法第299條第1項前段、刑法第210條、
第216條、第219條、第339條第1、2項、第55條、第51條第5款，
第41條第1項前段、第8項、刑法施行法第1條之1第1項、第2項前
段，判決如主文。
本案經檢察官陳靜慧到庭執行職務
中    華    民    國  100    年    10    月    31    日
                刑事第五庭    審判長法  官  蔡廷宜
                                    法  官  傅曉瑄
                                    法  官  啟夫
以上正本證明與原本無異。
如不服本判決應於收受判決後10日內向本院提出上訴書狀，並應
敘述具體理由；其未敘述上訴理由者，應於上訴期間屆滿後20日
內向本院補提理由書（均須按他造當事人之人數附繕本）「切勿
逕送上級法院」。告訴人或被害人如對於本判決不服者，應具備
理由請求檢察官上訴，其上訴期間之計算係以檢察官收受判決正
本之日期為準。
中    華    民    國   100    年    10    月    31    日
                                    書記官  侯麗茹
附錄論罪科刑法條：
中華民國刑法第210條
（偽造變造私文書罪）
偽造、變造私文書，足以生損害於公眾或他人者，處 5 年以下
有期徒刑。
中華民國刑法第216條
（行使偽造變造或登載不實之文書罪）
行使第 210 條至第 215 條之文書者，依偽造、變造文書或登載
不實事項或使登載不實事項之規定處斷。
中華民國刑法第339條
（普通詐欺罪）
意圖為自己或第三人不法之所有，以詐術使人將本人或第三人之
物交付者，處 5 年以下有期徒刑、拘役或科或併科 1 千元以下
罰金。
以前項方法得財產上不法之利益或使第三人得之者，亦同。
前二項之未遂犯罰之。
附表：
┌──┬──────┬──────┬────────┐
│編號│  門     號 │申  設   人 │與 被 告 關 係  │
├──┼──────┼──────┼────────┤
│一  │00-00000000 │蘇韋誠      │被告之弟        │
├──┼──────┼──────┼────────┤
│二  │0000000000  │高逸婷      │被告友人        │
├──┼──────┼──────┼────────┤
│三  │0000000000  │胡哲豪      │被告友人        │
├──┼──────┼──────┼────────┤
│四  │0000000000  │鄧惠櫻      │被告友人        │
├──┼──────┼──────┼────────┤
│五  │0000000000  │簡建維      │被告友人        │
├──┼──────┼──────┼────────┤
│六  │0000000000  │高逸婷      │被告友人        │
├──┼──────┼──────┼────────┤
│七  │0000000000  │楊清泉      │被告友人        │
├──┼──────┼──────┼────────┤
│八  │0000000000  │蘇水盛      │被告親戚        │
└──┴──────┴──────┴────────┘